臺灣臺中地方法院刑事判決
                                      110年度訴字第519號
                                    110年度金訴字第364號
                                    110年度金訴字第365號
公  訴  人  臺灣臺中地方檢察署檢察官
被      告  李明珅



上列被告因詐欺等案件，經檢察官提起公訴(110年度偵字第932
號、第2083號、第2084號、第3072號)及追加起訴(110年度偵字
第8094號、第3888號、第4020號、第6625號、第6585號、第8720
號)，被告於本院行準備程序時，對於犯罪事實為有罪之陳述，
經本院合議庭裁定由受命法官獨任適用簡式審判程序，本院判決
如下：
    主    文
李明珅犯如附表編號㈠至「主文」欄所示之罪，各處如附表
編號㈠至「主文」欄所示之刑。主刑部分應執行有期徒刑貳
年捌月。
    犯罪事實
一、李明珅自民國109年11月某日，在不詳地點，透過LINE通訊
    軟體與真實姓名年籍不詳、暱稱「文浩」之人聯繫，加入「
    文浩」所屬之三人以上具有持續性、牟利性、結構性詐欺集
    團犯罪組織，參與擔任俗稱「收簿手」之領取該詐欺集團向
    他人詐欺或以他法取得金融帳戶存摺、提款卡等物品之工作
    ，供其所屬詐欺集團犯罪組織使用，並約定領取包裹每件可
    獲得新臺幣(下同)500元作為報酬。李明珅、「文浩」及其
    等所屬詐欺集團成年成員意圖為自己不法之所有，共同基於
    參與犯罪組織、三人以上共同犯詐欺取財之犯意聯絡(無從
    認定李明珅主觀上具有以網際網路對公眾散布而犯詐欺取財
    之犯意聯絡)，分別為下列行為：
  ㈠不詳詐欺集團成員於109年11月22日某時，持用LINE通訊軟體
    與李彥昕聯繫，佯稱：係「李副理」，可提供借貸，惟需提
    出提款卡以進行帳戶測試云云，以該方式對李彥昕施用詐術
    ，致其誤信為真，因而陷於錯誤，於109年11月24日0時30分
    許，至臺中市○區○○路000號7-ELEVEN便利商店育仁門市，將
    其向中華郵政股份有限公司申設之帳號000-00000000000000
    號帳戶(下稱李彥昕郵局帳戶)之提款卡以店到店方式寄出，
    李明珅即依「文浩」指示，於109年11月26日0時2分許，至
    臺中市○區○○路0段000號7-ELEVEN便利商店進德門市，領取
    內有李彥昕郵局帳戶提款卡之包裹，並轉交予「文浩」指示
    之不詳男子。
  ㈡不詳詐欺集團成員於109年11月21日19時45分許，持用LINE通
    訊軟體與陳志民結識，佯稱：係「茹茹」，可提供家庭代工
    之工作機會，惟需先行提供郵局帳戶存摺及提款卡，以便寄
    送代工材料及工作合約書云云，以前揭方式對陳志民施用詐
    術，致其誤信為真，因而陷於錯誤，於109年11月23日22時3
    3分許，至嘉義縣○○市○○路00號7-ELEVEN便利商店朴站門市
    ，將其向中華郵政股份有限公司申設之帳號000-0000000000
    0000號帳戶(下稱陳志民郵局帳戶)之存摺及提款卡以店到店
    方式寄出，李明珅即依「文浩」指示，於109年11月26日22
    時19分許，至臺中市○○區○里路000號7-ELEVEN便利商店東里
    門市，領取內有陳志民郵局帳戶存摺及提款卡之包裹，並轉
    交予「文浩」指示之不詳男子。
  ㈢不詳詐欺集團成員於109年11月24日前某時，在FACEBOOK(下
    稱臉書)社群網站所屬「家庭代工網」社團，對外虛偽貼文
    表示「在家做臨時工」、「在家輕鬆賺」之不實訊息，以前
    揭方式對不特定多數人散布不實訊息而施用詐術，張簡雪茹
    於109年11月24日某時，網路瀏覽該工作訊息後，利用LINE
    通訊軟體與其聯繫，該員佯稱：係「黃怡婷」，可提供家庭
    代工之工作機會，惟需提供金融帳戶提款卡及存摺以進行實
    名制購買代工材料云云，以該方式對張簡雪茹施用詐術，致
    其誤信為真，因而陷於錯誤，於109年11月25日16時23分許
    ，在高雄市○○區○○路000號7-ELEVEN便利商店金潭門市，將
    其向玉山銀行申設之帳號000-0000000000000號帳戶(張簡雪
    茹玉山帳戶)之存摺及提款卡以店到店方式寄出，李明珅即
    依「文浩」指示，於109年11月29日13時56分許，至臺中市○
    ○區○○路000號7-ELEVEN便利商店新大億門市，領取內有張簡
    雪茹玉山帳戶存摺及提款卡之包裹，並轉交予「文浩」指示
    之不詳男子。
  ㈣不詳詐欺集團成員於109年11月25日前某時，在臉書社群網
    站所屬「臺灣人的家庭生計網」社團，對外虛偽貼文表示手
    工藝品家庭代工之不實訊息，以前揭方式對不特定多數人散
    布不實訊息而施用詐術，洪淑玲於109年11月25日某時，網
    路瀏覽該工作訊息後，利用LINE通訊軟體與其聯繫，該員佯
    稱：係「顏婉純」，可以提供家庭代工之工作機會，惟需提
    供金融帳戶提款卡以進行實名制購買代工材料云云，以該方
    式對洪淑玲施用詐術，致其誤信為真，因而陷於錯誤，於10
    9年11月25日17時48分許，在不詳7-ELEVEN便利商店，將其
    向中華郵政股份有限公司太保嘉大郵局申設之帳號000-0000
&ZZZZ; &ZZZZ; 0000000000號帳戶(下稱洪淑玲郵局帳戶)之提款
    卡以店到店
    方式寄出，李明珅即依「文浩」指示，於109年11月29日13
    時16分許，至臺中市○○區○○路0段000巷00號7-ELEVEN便
    利商店超商勤科大門市，領取內有洪淑玲郵局帳戶提款卡之
    包裹，並轉交予「文浩」指示之不詳男子。
  ㈤不詳詐欺集團成員於109年11月25日19時30分許前某時，在
    臉書社群網站，對外虛偽貼文表示家庭代工之不實訊息，以
    前揭方式對不特定多數人散布不實訊息而施用詐術，陳心淳
    網路瀏覽該工作訊息後，利用LINE通訊軟體與其聯繫，該員
    佯稱：欲保留工作名額，須寄出提款卡云云，以該方式對陳
    心淳施用詐術，致其誤信為真，因而陷於錯誤，於109年11
    月25日19時30分許，至臺中市○○區○○路0段000號之17-E
    LEVEN便利商店竹探門市，將其向合作金庫銀行申設之帳號0
    00-0000000000000號帳戶(下稱陳心淳合庫帳戶)之提款卡以
    店到店方式寄出，李明珅即依「文浩」指示，於109年11月2
    9日12時40分許，至臺中市○○區○○路0段000號7-ELEVEN
    便利商店民興門市，領取內有陳心淳合庫帳戶提款卡之包裹
    ，並轉交予「文浩」指示之不詳男子。
二、李明珅交付前開內有陳心淳合庫帳戶提款卡之包裹後，李明
    珅、「文浩」及其等所屬詐欺集團成年成員意圖為自己不法
    之所有，共同基於三人以上共同犯詐欺取財、隱匿、持有他
    人犯罪所得之犯意聯絡，分別為下列行為：
  ㈠不詳詐欺集團成員於109年11月30日10時13分許，透過LINE通
    訊軟體與張美鳳聯繫，佯稱：係姪子「吳政倫」，因投資口
    罩，錯誤簽寫支票發票日期，急需要借錢云云，以前揭方式
    對張美鳳施用詐術，致其誤信為真，因而陷於錯誤，於109
    年11月30日11時48分許，在南投縣○○市○○街00號合作金庫商
    業銀行南投分行，臨櫃匯款11萬元至陳心淳合庫帳戶，旋遭
    提領一空，掩飾不法所得之去向及所在。
  ㈡不詳詐欺集團成員於109年11月15日13時許，佯稱：係友人
    「古勝仁」，投資法拍土地，利潤可觀，邀集參與投資云云
    ，以前揭方式對邵美華施用詐術，致其誤信為真，因而陷於
    錯誤，於109年11月30日15時32分許，在臺中市后里區中華
    郵政股份有限公司后里月眉郵局，臨櫃匯款5萬元至陳心淳
    合庫帳戶，旋遭提領一空，掩飾不法所得之去向及所在。
三、李明珅復於109年11月25日某時，使用LINE通訊軟體與真實
    姓名年籍不詳、綽號「包子」之人聯繫，同意擔任俗稱「車
    手」之提領詐欺贓款工作，復於其後某時，在臺中市西屯區
    逢大路某處，取得人頭帳戶之提款卡與工作機，透過該工作
    機下載之TELEGRAM通訊軟體與「文浩」聯繫，約定可按日獲
    得2,000元作為報酬。李明珅、「文浩」及其等所屬詐欺集
    團成年成員意圖為自己不法之所有，共同基於三人以上共同
    犯詐欺取財、隱匿、持有他人犯罪所得之犯意聯絡，分別為
    下列行為：
  ㈠不詳詐欺集團成員於109年11月28日20時許，持用門號+00000
    0000000號電話與吳佳靜聯繫，佯稱：係網路團購客服人員
    ，先前購買衛生紙，因第三方作業流程疏失，誤設為批發商
    ，將重複扣款云云，復於其後某時，持用門號+00000000000
    0號電話再度致電，佯稱：係台新銀行客服人員，須依指示
    操作以解除設定云云，以前揭方式對吳佳靜施用詐術，致其
    誤信為真，因而陷於錯誤，先後於109年11月28日22時24分2
    9秒許、同日22時39分42秒許及同日22時48分29秒許，在臺
    南市○○區○○路0段000號7-ELEVEN便利商店西勢門市，分別操
    作ATM自動櫃員機，轉帳匯款6萬123元、2萬9,985元(起訴書
    誤載為3萬元)、2萬9,970元至第三人陳志民向中華郵政股份
    有限公司朴子海通路郵局申設之帳號000-00000000000000號
    帳戶(下稱陳志民郵局帳戶)，李明珅即依指示為如附表編
    號㈠所示提領贓款行為後，而於其後不詳時、地，轉交予「
    文浩」指示之不詳男子收受，掩飾不法所得之去向及所在。
  ㈡不詳詐欺集團成員於109年11月27日10時49分前某時，持用
    門號0000000000號電話與張美慧聯繫，佯稱：係gomaji網站
    客服人員，先前網路購買水晶肥皂，因客服人員設定錯誤，
    將每月扣款並出貨云云，復於其後某時，持用門號00000000
    66號電話再度致電，佯稱：係富邦銀行人員，須依指示操作
    以解除設定云云，以前揭方式對張美慧施用詐術，致其誤信
    為真，因而陷於錯誤，先後於109年11月27日20時54分36秒
    許及同日22時11分51秒許，分別操作網路銀行，轉帳匯款4
    萬9,987元及2萬9,985元至第三人李彥昕向中華郵政股份有
    限公司臺中何厝郵局申設之帳號000-00000000000000號帳戶
    (下稱李彥昕郵局帳戶)，李明珅即依指示為如附表編號㈡
    所示提領贓款行為後，而於其後不詳時、地，轉交予「文浩
    」指示之不詳男子收受，掩飾不法所得之去向及所在。
  ㈢不詳詐欺集團成員於109年11月28日19時23分許，持用門號+
&ZZZZ; &ZZZZ; 00000000000號電話與莊麗仙聯繫，佯稱：係gom
    aji網站客
    服人員，先前網路購物，因內部員工輸入錯誤，設定為自動
    扣款6個月云云，復於其後某時，持用門號+00000000000號
    電話再度致電，佯稱：係新光銀行客服人員，須依指示操作
    以解除設定云云，以前揭方式對莊麗仙施用詐術，致其誤信
    為真，因而陷於錯誤，先後於109年11月28日20時53分許、
    同日21時19分1秒許及同日21時31分許，在臺中市○○區○
    ○路0段000號合作金庫銀行昌平分行，分別操作ATM自動櫃
    員機，轉帳匯款2萬9,987元、2萬9,985元及1萬1,022元至第
    三人楊明仁向臺灣銀行申設之帳號000-000000000000號帳戶
    (下稱楊明仁臺銀帳戶)，李明珅即依指示為如附表編號㈢
    所示提領贓款行為後，而於其後不詳時、地，轉交予「文浩
    」指示之不詳男子收受，掩飾不法所得之去向及所在。
  ㈣不詳詐欺集團成員於109年11月24日15時許，持用門號000000
    0000號電話與莊淑慧聯繫，佯稱：係友人「林美玉」，欲行
    借款云云，以前揭方式對莊淑慧施用詐術，致其誤信為真，
    因而陷於錯誤，於109年11月26日13時11分46秒許，在宜蘭
    縣○○市○○路0段000號中華郵政股份有限公司宜蘭大坡路郵局
    ，臨櫃匯款13萬元至前揭李彥昕郵局帳戶，李明珅即依指示
    為如附表編號㈣所示提領贓款行為後，而於其後不詳時、地
    ，轉交予「文浩」指示之不詳男子收受，掩飾不法所得之去
    向及所在。
  ㈤不詳詐欺集團成員於109年11月29日18時許，持用門號02232
    38378號電話與陳瀅如聯繫，佯稱：係南門書局職員，先前
    網路購物，刷卡金額有誤云云，復於其後某時，持用門號02
    00000000號電話再度致電，佯稱：係中國信託銀行客服人員
    ，須依指示操作以解除設定云云，以前揭方式對陳瀅如施用
    詐術，致其誤信為真，因而陷於錯誤，於109年11月29日19
    時12分48秒許，操作網路銀行，匯款9萬3,099元至第三人何
    崇愷向中國信託商業銀行申設之帳號000-0000000000000號
    帳戶(下稱何崇愷中信帳戶)，李明珅即依指示為如附表編
    號㈤所示提領贓款行為後，而於其後不詳時、地，轉交予「
    文浩」指示之不詳男子收受，掩飾不法所得之去向及所在。
    嗣因李彥昕等被害人發覺遭詐騙後報警處理，始悉上情。
二、案經陳志民訴由嘉義縣警察局朴子分局報告、李彥昕訴由臺
    中市政府警察局第四分局報告、洪淑玲訴由彰化縣警察局員
    林分局報告、陳心淳訴由臺中市政府警察局刑事警察大隊報
    告、張美鳳訴由南投縣政府警察局草屯分局報告、邵美華訴
    由臺中市政府警察局豐原分局報告、吳佳靜訴由桃園市政府
    警察局龍潭分局報告、張美慧訴由新北市政府警察局板橋分
    局報告、莊麗仙訴由臺中市政府警察局第五分局報告、莊淑
    慧訴由宜蘭縣政府警察局礁溪分局報告暨陳瀅如訴由臺北市
    政府警察局信義分局報告臺灣臺中地方檢察署檢察官偵查起
    訴及追加起訴。
    理    由
壹、程序部分：
一、按組織犯罪防制條例第12條第1項中段規定：「訊問證人之
    筆錄，以在檢察官或法官面前作成，並經踐行刑事訴訟法所
    定訊問證人之程序者為限，始得採為證據。」此為刑事訴訟
    證據能力之特別規定，且較92年2月6日修正公布，同年9月1
    日施行之刑事訴訟法證據章有關傳聞法則之規定更為嚴謹，
    自應優先適用。依上開規定，證人於警詢時之陳述，於違反
    組織犯罪防制條例案件，即不具證據能力，不得採為判決基
    礎(最高法院104年度台上字第203號判決意旨參照)。從而，
    證人李彥昕等被害人於警詢時之陳述，因其並非在檢察官及
    法官面前依法具結之證述及供述，於被告違反組織犯罪防制
    條例案件部分，並無證據能力。
二、按本案被告李明珅所犯均為死刑、無期徒刑、最輕本刑為3
    年以上有期徒刑之罪或高等法院管轄第一審案件以外之罪，
    其於準備程序就前揭被訴事實為有罪之陳述，經本院告知簡
    式審判程序之旨，並聽取被告與公訴人之意見後，認無不得
    或不宜改依簡式審判程序進行之情形，爰依刑事訴訟法第27
    3條之1第1項規定，裁定本件進行簡式審判程序，且據同法
    第273條之2之規定，簡式審判之證據調查亦無同法第159條
    第1項規定之適用。
貳、實體部分：
一、認定犯罪事實根據之證據及理由：
　　上揭犯罪事實，業據被告李明珅於偵訊、本院準備程序及審
    理時均坦承不諱【見臺灣臺中地方檢察署110年度偵字第208
    3號偵查卷宗(下稱2083號偵卷)第73-77頁、本院110年度訴
    字第519號卷宗(下稱本院卷)第216、245-246頁】，核與證
    人陳志民、李彥昕、張簡雪茹、洪淑玲、陳心淳、張美鳳、
    邵美華、吳佳靜、張美慧、莊麗仙、莊淑惠、陳瀅如分別於
    警詢時證述情節均相符合【陳志民部分：見臺灣臺中地方檢
    察署110年度偵字第3072號偵查卷宗(下稱3072號偵卷)第27-
    29頁；李彥昕部分：見2083號偵卷第27-29頁；張簡雪茹部
    分：見臺灣臺中地方檢察署110年度偵字第2084號偵查卷宗(
    下稱2084號偵卷)第23-26頁；洪淑玲部分：見臺灣臺中地方
    檢察署110年度偵字第932號偵查卷宗(下稱932號偵卷)第23-
    26、27-29頁；陳心淳部分：見臺灣臺中地方檢察署110年度
    偵字第8094號偵查卷宗(下稱8094號偵卷)第31-32頁；張美
    鳳部分：見8094號偵卷第49-53頁；邵美華部分：見8094號
    偵卷第49-53頁；吳佳靜部分：見臺灣臺中地方檢察署110年
    度偵字第3888號偵查卷宗(下稱3888號偵卷)第41-47頁；張
    美慧部分：見臺灣臺中地方檢察署110年度偵字第4020號偵
    查卷宗(下稱4020號偵卷)第29-33頁；莊麗仙部分：見臺灣
    臺中地方檢察署110年度偵字第8720號偵查卷宗(下稱8720號
    偵卷)第41-45頁；莊淑惠部分：見臺灣臺中地方檢察署110
    年度偵字第6585號偵查卷宗(下稱6585號偵卷)第33-34頁；
    陳瀅如部分：見臺灣臺中地方檢察署110年度偵字第6625號
    偵查卷宗(下稱6625號偵卷)第33-34頁】，且有職務報告、7
    -ELEVEN貨態查詢系統(查詢代碼Z00000000000號)、內政部
    警政署反詐騙諮詢專線紀錄表(陳志民)各1紙、LINE對話紀
    錄翻拍照片(陳志民)25張、寄件交貨明細翻拍照片(陳志民)
    2張、帳戶交易明細翻拍照片(陳志民)3張、郵政存簿儲金簿
    封面翻拍照片(陳志民)1張、詐騙證明書暨合約書翻拍照片(
    陳志民)4張、現場暨路口監視器錄影畫面翻拍照片7張、公
    路監理電子閘門車號查詢汽車車籍、偵查報告書、內政部警
    政署反詐騙諮詢專線紀錄表(李彥昕)各1紙、現場暨路口監
    視器錄影畫面翻拍照片12張、被告全身照片1張、7-ELEVEN
    貨態查詢系統(查詢代碼Z00000000000號)1張、LINE對話紀
    錄翻拍照片(李彥昕)11張、臺中市政府警察局第四分局南屯
    派出所受理刑事案件報案三聯單(李彥昕)、臺中市政府警察
    局第四分局南屯派出所受理各類案件紀錄表(李彥昕)、車輛
    詳細資料報表、職務報告、內政部警政署反詐騙諮詢專線紀
    錄表(張簡雪茹)各1紙、現場暨路口監視器錄影畫面翻拍照
    片12張、7-ELEVEN貨態查詢系統(查詢代碼Z00000000000號)
    1張、LINE對話紀錄翻拍照片(張簡雪茹)6張、現場暨路口監
    視器錄影畫面翻拍照片6張、7-ELEVEN貨態查詢系統(查詢代
    碼Z00000000000號)1張、彰化縣警察局員林分局莒光派出所
    陳報單(洪淑玲)、彰化縣警察局員林分局莒光派出所受理刑
    事案件報案三聯單(洪淑玲)、彰化縣警察局員林分局莒光派
    出所受理各類案件紀錄表(洪淑玲)、內政部警政署反詐騙諮
    詢專線紀錄表(洪淑玲)各1紙、LINE對話紀錄翻拍照片(洪淑
    玲)51張、現場暨路口現場監視器錄影畫面截圖照片7張、領
    取包裹貨態截圖1張、內政部警政署反詐騙諮詢專線紀錄表(
    張美鳳)、帳戶個資檢視(陳心淳)、合作金庫銀行存款憑條(
    陳心淳)、內政部警政署反詐騙諮詢專線紀錄表(邵美華)、
    統一超商寄件取件資料各1紙、合作金庫商業銀行臺中分行1
    10年1月6日合金臺中字第1090005084號函暨檢附陳心淳合庫
    帳戶相關資料共3紙(含歷史交易明細查詢結果、合作金庫銀
    行新開戶建檔登錄單各1紙)、現場及路口監視器錄影畫面截
    圖照片(陳心淳)4張、偵查報告1紙、車手提領紀錄暨影像資
    料5紙、中華郵政股份有限公司客戶歷史交易清單(陳志民郵
    局帳戶)3紙、中國信託銀行自動櫃員機交易明細影本(吳佳
    靜)2張、存摺內頁影本(吳佳靜)1紙、現場及路口監視器錄
    影畫面截圖照片19張、臉部特徵比對照片1張、內政部警政
    署反詐騙諮詢專線紀錄表(吳佳靜)、金融機構聯防機制通報
    單(吳佳靜)、臺南市政府警察局永康分局龍潭派出所受理詐
    騙帳戶通報警示簡便格式表(吳佳靜)、臺南市政府警察局永
    康分局龍潭派出所陳報單(吳佳靜)、臺南市政府警察局永康
    分局龍潭派出所受理各類案件紀錄表(吳佳靜)、臺南市政府
    警察局永康分局龍潭派出所受理刑事案件報案三聯單(吳佳
    靜)、車輛詳細資料報表、職務報告、中華郵政股份有限公
    司客戶歷史交易清單(李彥昕郵局帳戶)各1紙、現場及路口
    監視器錄影畫面截圖照片18張、車輛照片1張、新北市政府
    警察局板橋分局後埔派出所受理刑事案件報案三聯單(張美
    慧)、金融機構聯防機制通報單(張美慧)、新北市政府警察
    局板橋分局後埔派出所受理詐騙帳戶通報警示簡便格式表(
    張美慧)、帳戶個資檢視、職務報告各1紙、現場監視器錄影
    畫面截圖照片2張、存摺存款歷史明細查詢(楊明仁臺銀帳戶
    )1紙、內政部警政署反詐騙諮詢專線紀錄表(莊麗仙)2紙、
    臺中市政府警察局第五分局松安派出所受理各類案件紀錄表
    (莊麗仙)、臺中市政府警察局第五分局松安派出所受理刑事
    案件報案三聯單(莊麗仙)、臺中市政府警察局第五分局松安
    派出所受理詐騙帳戶通報警示簡便格式表(莊麗仙)、存摺內
    頁影本(莊麗仙)各1紙、合作金庫銀行綜合存款存摺封面暨
    內頁影本(莊麗仙)3紙、合作金庫銀行自動櫃員機交易明細
    影本(莊麗仙)、帳戶個資檢視、職務報告、帳戶個資檢視、
    中華郵政股份有限公司客戶歷史交易清單(李彥昕郵局帳戶)
    各1紙、現場及路口監視器錄影畫面截圖照片8張、存款人收
    執聯影本(莊淑惠)1紙、LINE對話紀錄翻拍照片(莊淑惠)5張
    、內政部警政署反詐騙諮詢專線紀錄表(莊淑惠)、宜蘭縣政
    府警察局礁溪分局龍潭派出所受理詐騙帳戶通報警示簡便格
    式表(莊淑惠)、宜蘭縣政府警察局礁溪分局龍潭派出所受理
    刑事案件報案三聯單(莊淑惠)、職務報告、內政部警政署反
    詐騙諮詢專線紀錄表(陳瀅如)、臺北市政府警察局信義分局
    三張犁派出所受理詐騙帳戶通報警示簡便格式表(陳瀅如)、
    金融機構聯防機制通報單(陳瀅如)、轉帳交易明細(陳瀅如)
    、帳戶個資檢視各1紙、中國信託商業銀行自動化LOG資料財
    金交易(何崇愷中信帳戶)2紙、現場及路口監視器錄影畫面
    截圖照片16張在卷可稽(見3072號偵卷第21、37、39、41-51
    、57-59、52、56、52-53、54、54-56、61-64、71頁、2083
    號偵卷第19-20、31-32、33-43、45、45、49-51、55、57、
    59頁、2084號偵卷第17、27-28、29-34、35、37-39頁、932
    號偵卷第33-35、36、37、39、41、43、46-58頁、8094號偵
    卷第27-30、30、35-36、37、45、47-48、57、59-66、89-9
    0頁、3888號偵卷第27、49-57、59-63、65、67、71-89、91
    、93-94、95、97、103、105、107、109頁、4020號偵卷第1
    9-20、39、41-57、59、61、63、65、67頁、8720號偵卷第2
    9、47、51-53、55、57、59、63、65-69、71、73頁、6585
    號偵卷第19-20、35、37、39-42、43、45-49、51、53、55
    頁、6625號偵卷第23-24、35、36、37、38、39、41-44、53
    -60頁)，足認被告之自白與事實相符，本案事證明確，被告
    前揭犯行洵堪認定，應予依法論科。
二、論罪科刑：
  ㈠按所謂犯罪組織，指3人以上，以實施強暴、脅迫、詐術、恐
    嚇為手段或最重本刑逾五年有期徒刑之刑之罪，所組成具有
    持續性或牟利性之有結構性組織，組織犯罪防制條例第2條
    第1項定有明文。本案被告係於109年11月間某日，經綽號「
    文浩」之人招攬及接洽，加入「文浩」所屬詐欺集團犯罪組
    織，復而參與該詐欺集團對本案各該被害人詐欺犯罪之行為
    分擔，又被告自加入後並未有脫離該犯罪組織之情事，且迄
    為警查獲止，始終為詐欺集團之一員，其違法情形仍屬存在
    ，而參與犯罪組織在性質上屬行為繼續之繼續犯，故被告係
    於107年1月3日該條例修法後參與犯罪組織並犯罪，自應適
    用現行組織犯罪防制條例處斷。又依被告所述情節，本案詐
    欺集團之成員，至少有被告、「文浩」、「文浩」所指定收
    受存摺、提款卡等資料、收受詐欺贓款之不詳男子與其餘實
    施詐術之詐欺集團成員，且本案係屬集團性詐欺犯罪型態，
    審之現今詐欺集團分工細膩，非少數人所能遂行，諸如謀議
    成立詐欺集團、提供資金並招募成員、收集人頭帳戶、向被
    害人施以詐術、領取被害人匯入之款項、將詐欺款項交付予
    負責收款者等工作。本案詐欺集團之運作，係先由不詳詐欺
    集團成員向被害人施用詐術，迨被害人遭詐欺而寄出人頭帳
    戶資料、抑或匯入款項至指定人頭帳戶後，推由被告或不詳
    之人依「文浩」指示，領取內有詐得人頭帳戶資料之包裹，
    或持金融帳戶提款卡操作ATM自動櫃員機提領被害人遭詐騙
    而存匯之款項，復將款項交予「文浩」指示之不詳男子等情
    。由上開詐欺集團之內部分工結構、成員組織，均可見該詐
    欺集團具有一定之時間上持續性、牟利性，足認本案詐騙集
    團，自屬三人以上共同以實施詐術為手段所組成具有持續性
    、牟利性之有結構性組織。
  ㈡按組織犯罪防制條例係藉由防制組織型態之犯罪活動為手段
    ，以達成維護社會秩序、保障人民權益之目的，乃於該條例
    第3條第1項前段與後段，分別對於「發起、主持、操縱、指
    揮」及「參與」犯罪組織者，依其情節不同而為處遇，行為
    人雖有其中一行為(如參與)，不問其有否實施各該手段(如
    詐欺)之罪，均成立本罪。然在未經自首或有其他積極事實
    ，足以證明其確已脫離或解散該組織之前，其違法行為，仍
    繼續存在，即為行為之繼續，而屬單純一罪，至行為終了時
    ，仍論為一罪。又刑法上一行為而觸犯數罪名之想像競合犯
    存在之目的，在於避免對於同一不法要素予以過度評價。自
    然意義之數行為，得否評價為法律概念之一行為，應就客觀
    構成要件行為之重合情形、主觀意思活動之內容、所侵害之
    法益與行為間之關連性等要素，視個案情節依社會通念加以
    判斷。刑法刪除牽連犯之規定後，原認屬方法目的或原因結
    果，得評價為牽連犯之二犯罪行為間，如具有局部之同一性
    ，或其行為著手實行階段可認為同一者，得認與一行為觸犯
    數罪名之要件相侔，依想像競合犯論擬。倘其實行之二行為
    ，無局部之重疊，行為著手實行階段亦有明顯區隔，依社會
    通念難認屬同一行為者，應予分論併罰。因而，行為人以一
    參與詐欺犯罪組織，並分工加重詐欺行為，同時觸犯參與犯
    罪組織罪及加重詐欺取財罪，雖其參與犯罪組織之時、地與
    加重詐欺取財之時、地，在自然意義上非完全一致，然二者
    仍有部分合致，且犯罪目的單一，依一般社會通念，認應評
    價為一罪方符合刑罰公平原則，應屬想像競合犯，如予數罪
    併罰，反有過度評價之疑，實與人民法律感情不相契合(最
    高法院107年度台上字第1066號判決要旨參照)。本案被告係
    於109年11月間某日，加入「文浩」所屬詐欺集團後，所參
    與之詐欺集團係屬三人以上，以實施詐欺為手段，具有持續
    性、牟利性之有結構性組織，而有成立組織犯罪防制條例第
    3條第l項後段之參與犯罪組織罪，與其所犯加重詐欺罪成立
    想像競合犯，應依刑法第55條前段之規定，論以刑法第339
    條之4第1項第2款之三人以上共同犯詐欺取財罪。從而，揆
    諸前揭判決意旨，倘若行為人於參與犯罪組織之繼續中，先
    後加重詐欺數人財物，因行為人僅為一參與組織行為，侵害
    一社會法益，應僅就首次犯行論以參與犯罪組織罪及加重詐
    欺罪之想像競合犯，而其後犯行，乃其參與犯罪組織之繼續
    行為，為避免重複評價，當無從將一參與犯罪組織行為割裂
    再另論一參與犯罪組織罪，而與其後所犯加重詐欺罪從一重
    論處之餘地。則被告參與本案由三人以上組成之詐欺集團，
    遂行對本案被害人詐取財物之行為分擔，共同參與對該等被
    害人詐欺取財之犯行，被告本案所犯，亦為組織犯罪防制條
    例第3條第1項後段之參與犯罪組織行為，揆諸上揭說明，此
    部分參與犯罪組織行為乃為其繼續行為，被告就犯罪事實欄
    ㈠所載詐欺告訴人李彥昕部分所涉首次領取內有李彥昕郵局
    帳戶提款卡之包裏行為，應為參與犯罪組織罪所包攝，基於
    刑罰禁止雙重評價原則，被告就其領取其餘被害人遭詐欺包
    裹、提領其餘被害人遭詐欺贓款之其餘詐欺取財等犯行，均
    應僅論以刑法第339條之4第1項之加重詐欺取財罪。是核被
    告李明珅就犯罪事實欄㈠所載詐欺告訴人李彥昕部分所為，
    係犯組織犯罪防制條例第3條第l項後段之參與犯罪組織罪及
    刑法第339條之4第1項第2款之三人以上共同犯詐欺取財罪；
    而就犯罪事實欄㈡至㈤所示部分所為，係犯刑法第339條之4
    第1項第2款之三人以上共同犯詐欺取財罪；又就犯罪事實欄
    及所載部分所為，均係犯刑法第339條之4第1項第2款之三
    人以上共同犯詐欺取財罪與洗錢防制法第14條第1項之一般
    洗錢罪。其中被告完成如附表編號㈠、㈡、㈣及㈤「提領經過
    」欄所示提領詐欺贓款等動作，分別數次提領各該被害人遭
    詐欺而匯入前揭人頭帳戶之贓款等舉止，均係接受「文浩」
    指示，基於領取不法贓款、隱匿犯罪所得流向之同一目的，
    於密接之時間內所為，個別侵害同一被害人之財產法益，依
    一般社會觀念，各別舉動難以強行分開，在刑法評價上，均
    以視該數個舉動之接續施行，合為包括之一行為予以評價，
    各論以接續犯較為合理。
  ㈢被告就犯罪事實欄㈠所載詐欺告訴人李彥昕之行為分擔，與
    其參與犯罪組織行為間具有部分行為重疊之情形，是此部分
    所犯參與犯罪組織及三人以上共同犯詐欺取財等罪間，係為
    想像競合犯之裁判上一罪關係，爰依刑法第55條之規定，從
    一重之三人以上共同犯詐欺取財罪處斷。另被告就犯罪事實
    欄㈠及㈡、犯罪事實欄㈠至㈤所示部分所為，均係一行為同時
    觸犯三人以上共同犯詐欺取財及一般洗錢等罪，均為想像競
    合犯，爰依刑法第55條之規定，從一重之三人以上共同犯詐
    欺取財罪處斷。
  ㈣被告所犯前揭12次三人以上共同犯詐欺取財罪，各次犯行所
    侵害被害人之財產法益各異，行為明顯可分，足認其犯意各
    別，行為互殊，依一般社會通念，得以區分，於刑法評價上
    ，亦各具獨立性，應予分論併罰。
  ㈤觀之目前遭破獲之以電信詐欺集團運作模式，係先由不詳之
    人以電話詐騙被害人，迨被害人受騙匯款或寄出金融帳戶資
    料後，再由擔任俗稱「收簿手」之人負責領取詐欺所得之人
    頭帳戶資料、且由擔任俗稱「車手」之人負責提款詐欺所得
    款項，而由擔任俗稱「收水」之人向車手收取提領之贓款，
    則無論所參與者係何部分行為，均係該詐欺集團犯罪計畫不
    可或缺之重要環節。而共同正犯，在合同之意思內各自分擔
    犯罪行為之一部，相互利用他人之行為，以達其犯罪之目的
    者，即應對全部所發生之結果，共同負責。經查，本案被告
    知悉其所屬詐欺集團成員向被害民眾詐財牟利，竟擔任俗稱
    「收簿手」、「車手」等工作，稽以被告於上開詐欺集團運
    作期間，與該詐欺集團之其他成員間彼此分工，被告雖未參
    與撥打電話詐騙被害人之行為，與其餘詐欺集團成員間亦或
    互不相識，惟其應知悉該詐欺集團成員中，除指示其領取詐
    欺人頭帳戶資料、提領詐欺贓款之「文浩」、向其收受人頭
    帳戶資料或詐欺贓款之不詳男子外，另有負責以電話實施詐
    騙之人，此亦為被告、「文浩」與其他成員之犯罪謀議範圍
    內，是縱然本案係由不詳之人對本案被害人施以詐術，而於
    其等寄出金融帳戶資料、或將所有財物匯入指定帳戶後，由
    被告依指示領取人頭帳戶資料，或提領人頭帳戶內詐欺贓款
    ，復而交予「文浩」所指定之不詳男子等動作，仍無妨於被
    告、「文浩」及其他共犯相互間緊密之犯意聯絡。從而，被
    告係以自己共同犯罪之意思，在共同犯意聯絡下，相互支援
    以達共同詐欺取財之目的及行為分擔，揆諸前揭說明，自應
    就其參與犯罪之全部犯罪結果共同負責，是被告、「文浩」
    及其餘不詳詐欺集團成員間，就本案前揭加重詐欺取財等犯
    行，具有犯意聯絡及行為分擔，應論以共同正犯。
  ㈥按想像競合犯之處斷刑，本質上係「刑之合併」。其所謂從
    一重處斷，乃將想像競合犯組成之評價上數罪，合併為科刑
    一罪，其所對應之刑罰，亦合併其評價上數罪之數法定刑，
    而為一個處斷刑。易言之，想像競合犯侵害數法益者皆成立
    犯罪，論罪時必須輕、重罪併舉論述，同時宣告所犯各罪名
    ，包括各罪有無加重、減免其刑之情形，亦應說明論列，量
    刑時併衡酌輕罪部分量刑事由，評價始為充足，然後依刑法
    第55條前段規定「從一重處斷」，非謂對於其餘各罪可置而
    不論。因此，法院決定處斷刑時，雖以其中最重罪名之法定
    刑，做為裁量之準據，惟於裁量其輕重時，仍應將輕罪合併
    評價在內(最高法院108年度台上字第4405、4408號判決意旨
    參照)。按洗錢防制法第16條第2項規定，犯前二條之罪，在
    偵查或審判中自白者，減輕其刑。又按參與犯罪組織情節輕
    微者，得減輕或免除其刑；犯參與犯罪組織罪，於偵查及審
    判中均自白者，減輕其刑，組織犯罪防制條例第3條第1項但
    書、第8條第1項後段分別可資參照。經查：
  ⒈被告就其所犯參與犯罪組織犯行部分，前於偵訊、本院準備
    程序及理時均坦承犯行(見2083號偵卷第73-77頁、本院卷第
    216、245-246頁)，揆諸上開說明，應認被告於偵查及審理
    中就上開參與犯罪組織犯行均已自白犯罪，爰依組織犯罪防
    制條例第8條第1項後段規定，減輕其刑。至被告參與本案詐
    欺集團後，負責擔任「收簿手」之領取被害人遭詐欺所寄出
    金融帳戶資料工作，其角色攸關本案詐欺集團能否確實取得
    供作獲取詐欺所得之人頭帳戶，自難認被告參與本案詐欺集
    團有何情節輕微之處，當無組織犯罪防制條例第3條第1項但
    書減免其刑規定之適用，附此敘明。
　⒉又被告就本案犯罪事實欄㈠及㈡、犯罪事實欄㈠至㈤所示洗錢
    犯行，業於本院準備程序及審理時均自白不諱(見本院卷第2
    16、245-246頁)，揆諸上開說明，爰依洗錢防制法第16條第
    2項規定，減輕其刑。
  ㈦爰以行為人之責任為基礎，審酌被告不思循正常途徑獲取財
    物，竟加入詐欺集團，分擔俗稱「收簿手」及「車手」等任
    務以牟取報酬，價值觀念偏差，恣意詐欺行為造成本案被害
    人損失不貲，並使其餘詐欺集團成員得以隱匿其真實身分，
    減少遭查獲之風險，愈使其等肆無忌憚，助長犯罪之猖獗，
    所為實應嚴懲，惟念及被告犯後坦承犯行，已見悔悟，復與
    被害人張簡雪茹、洪淑玲、邵美華、陳心淳、莊淑惠、陳瀅
    如、莊麗仙均成立調解，雙方同意以分期付款方式賠償1萬
    元、1萬元、5萬元、1萬元、13萬元、9萬3,000元、2萬9,00
    0元等情，此有本院調解程序筆錄3份附卷供參(見本院卷第2
    57-258、263-264、269-270頁)，積極承諾賠償前開被害人
    所受損害；兼衡被告過去曾有妨害風化之前科，有臺灣高等
    法院被告前案紀錄表1份在卷可稽(見本院卷第21-24頁，本
    案未構成累犯)，素行非佳；暨其國中畢業學歷，目前擔任
    白牌車司機及家境勉持之生活狀況，業據被告陳明在卷(見
    本院卷第247頁)等一切情狀，分別量處如附表「主文」欄
    所示之刑；另綜合斟酌被告犯罪行為之不法與罪責程度、所
    犯各罪均為詐欺取財犯罪、彼此之關聯性、數罪對法益侵害
    之加重效應、罪數所反映被告之人格特性與犯罪傾向，及對
    其等施以矯正之必要性等節，並衡以各罪之原定刑期、定應
    執行刑之外部性界限及內部性界限各節，進而為整體非難之
    評價，併定其應執行刑，以資懲儆。
  ㈧按想像競合犯係一行為觸犯數罪名，為避免對同一行為過度
    及重複評價，刑法第55條前段規定「從一重處斷」，而刑法
    第33條及第35條僅就刑罰之主刑，定有輕重比較標準，因此
    上揭「從一重處斷」，僅限於「主刑」，法院應於較重罪名
    之法定刑度內，量處適當刑罰。至於輕罪罪名所規定之沒收
    及保安處分，因非屬「主刑」，故與刑法第55條從一重處斷
    之規定無關，自得一併宣告。又組織犯罪防制條例所規定之
    強制工作，性質上原係對於有犯罪習慣，或因遊蕩、懶惰成
    習而犯罪者，所為之處置，修正後該條例既已排除常習性要
    件，從而，本於法律合憲性解釋原則，依司法院釋字第471
    號關於行為人有無預防矯治其社會危險性之必要，及比例原
    則等與解釋意旨不相衝突之解釋方法，為目的性限縮，對犯
    該條例第3條第1項之參與犯罪組織罪者，視其行為之嚴重性
    、表現之危險性、對於未來行為之期待性，以及所採措施與
    預防矯治目的所需程度，於有預防矯治其社會危險性之必要
    ，且符合比例原則之範圍內，由法院依該條例第3條第3項規
    定，一併宣告刑前強制工作(最高法院刑事大法庭108年度台
    上大字第2306號裁定意旨參照)。經查，被告確有參與本案
    詐欺集團犯罪組織，實行三人以上共同犯詐欺取財等犯行，
    業經本院認定如前，然本院審酌被告加入本案詐欺集團，係
    依不詳詐欺集團成員指示，擔任俗稱「收簿手」與「車手」
    等工作，屬輔助地位，較諸負責策畫、籌組本案詐欺集團或
    直接對被害人實施詐術之其餘詐欺集團成員，行為嚴重性及
    表現危險性非鉅，參與時間非長，堪認對社會所生危害尚非
    甚鉅；又被告尚屬年輕，對其未來行為之期待性較高，經本
    案論罪科刑之處罰，已足以促其心生警惕，嚇阻再犯，並無
    再採取刑罰以外之措施限制其自由，以預防矯治其社會危險
    性之必要，是本院參酌上情，爰認本案尚無依組織犯罪防制
    條例第3條第3項規定令被告於刑之執行前入勞動場所強制工
    作之必要，亦附敘明。
  ㈨按犯罪所得，屬於犯罪行為人者，沒收之；於全部或一部不
    能沒收或不宜執行沒收時，追徵其價額，刑法第38條之1第1
    項前段、第3項分別定有明文。另參酌刑法第38條之1立法理
    由略謂：「依實務多數見解，基於徹底剝奪犯罪所得，以根
    絕犯罪誘因之意旨，不問成本、利潤，均應沒收」等旨，故
    犯罪所得亦包括成本在內，並於犯罪所得全部或一部不能沒
    收或不宜執行沒收時，以「追徵價額」替代之。次按就刑事
    處罰而言，「連帶」本具有「連坐」之性質。在民事上，連
    帶債務之成立，除當事人明示外，必須法律有規定者為限(
    民法第272條參照)。沒收以剝奪人民之財產權為內容，係對
    於人民基本權所為之干預，自應受法律保留原則之限制。共
    同犯罪行為人之組織分工及不法所得，未必相同，特別是集
    團性或重大經濟、貪污犯罪，彼此間犯罪所得之分配懸殊，
    其分配較少甚或未受分配之人，如仍應就全部犯罪所得負連
    帶沒收之責，超過其個人所得之剝奪，無異代替其他犯罪參
    與者承擔刑罰，顯失公平。故共同犯罪，其所得之沒收，應
    就各人分得之數為之，此為最高法院最近之見解；最高法院
    66年1月24日66年度第1次刑庭庭推總會議決定㈡已不再援用(
    參照最高法院104年度台上字第2521號判決意旨)。準此，數
    人共同犯罪之情形時，就各別共犯之犯罪所得，應就其等實
    際所分得之財物個別為沒收、追徵其價額之諭知。經查，
  ⒈本案被告因擔任本案詐欺集團俗稱「收簿手」之工作，確有
    依金融帳戶資料個數，按件取得500元作為其報酬，又被告
    擔任「車手」期間，確有按日取得2,000元作為報酬，業經
    被告於本院準備程序時供承明確(見本院卷第216頁)；此外
    ，並無任何積極證據足證被告另有獲得較其所供述為高之報
    酬，足認被告於本案犯罪事實欄㈠至㈤所載參與詐欺集團運
    作期間，僅獲得依其所供承獲利之犯罪所得各為500元，而
    於犯罪事實欄所載提領詐欺贓款之109年11月28日【即犯罪
    事實欄㈠至㈢所載部分】、同年月26日【即犯罪事實欄㈣所
    載部分】及同年月29日【即犯罪事實欄㈤所載部分】，每日
    獲得依其供承獲利之犯罪所得各為2,000元，核屬被告因本
    案加重詐欺取財等犯罪所得財物，且該報酬已由被告實際收
    得，亦經被告於本院準備程序時供承明確(見本院卷第216頁
    )，雖未扣案，針對犯罪事實欄㈠及㈡所示部分，仍應依刑法
    第38條之1第1項前段及第3項規定，宣告沒收，並於全部或
    一部不能沒收或不宜執行沒收時，追徵其價額。至針對被告
    參與對其餘被害人詐欺犯行部分，本應依刑法第38條之1第1
    項前段及第3項規定，宣告沒收並追徵其價額，惟被告業與
    被害人張簡雪茹、洪淑玲、邵美華、陳心淳、莊淑惠、陳瀅
    如、莊麗仙均成立調解，雙方同意以分期付款方式賠償1萬
    元、1萬元、5萬元、1萬元、13萬元、9萬3,000元、2萬9,00
    0元等情，此有本院調解程序筆錄3份附卷供參(見本院卷第2
    57-258、263-264、269-270頁)，贓償金額顯逾前開犯罪所
    得。是以，本案倘再為諭知沒收或追徵被告之犯罪所得，將
    使被告除須賠償被害人之損害外，亦將面臨重複宣告沒收執
    行，或依法追徵其價額之不利益，即本案如諭知沒收被告前
    揭犯罪所得，容有過苛之虞，爰依刑法第38條之2第2項規定
    ，認無宣告沒收被告本案犯罪所得之必要，爰不予宣告沒收
    或追徵其價額，附此敘明。
  ⒉另按洗錢防制法第18條第1項前段規定，犯第14條之罪，其所
    移轉、變更、掩飾、隱匿、收受、取得、持有、使用之財物
    或財產上利益，沒收之。前揭洗錢防制法關聯客體之沒收，
    核其性質應屬刑法犯罪工具沒收之特別規定，惟上開條文雖
    採義務沒收主義，卻未特別規定「不問屬於犯罪行為人與否
    ，沒收之」，此部分條文之解釋自應回歸適用原則性之規範
    ，即參諸刑法第38條第2項前段，以屬於犯人行為人所有者
    為限，始應予沒收。準此以言，針對犯罪事實欄㈠至㈤部分
    ，扣除前開被告報酬以外被告領取之其餘詐欺贓款，已由被
    告交由「文浩」所指定之不詳男子加以取得，亦非在被告實
    際掌控中，並無積極證據證明被告為其餘贓款之最終持有者
    ，該贓款即非被告所有或取得事實上之處分權，揆諸前揭說
    明，被告就所掩飾、隱匿之財物不具所有權及事實上處分權
    ，無從依洗錢防制法第18條第1項就所轉帳之全部金額諭知
    沒收，併予敘明。
  ⒊刑法沒收制度已列為專章，具獨立之法律效果，故宣告多數
    沒收情形，並非數罪併罰，應依刑法第40條之2第1項規定，
    就宣告之多數沒收，併執行之。
據上論斷，應依刑事訴訟法第273條之1第1項、第299條第1項前
段，組織犯罪防制條例第3條第1項後段、第8條第1項後段，洗錢
防制法第14條第1項、第16條第2項，刑法第11條、第28條、第33
9條之4第1項第2款、第55條、第51條第5款、第38條之1第1項、
第3項、第40條之2第1項，刑法施行法第1條之1第1項，判決如主
文。
本案經檢察官鄭珮琪提起公訴及追加起訴，檢察官徐雪萍到庭執
行職務。
中　　華　　民　　國　 110　　年　　9 　　月　　8 　　日
                      刑事第十五庭  法　官　湯有朋
以上正本證明與原本無異。
如不服本判決應於收受送達後20日內向本院提出上訴書狀，並應
敘述具體理由；其未敘述上訴之理由者，應於上訴期間屆滿後20
日內向本院補提理由書（均須按他造當事人之人數附繕本）「切
勿逕送上級法院」。
                 　　　　           書記官  黃美雲　　　
        　
中　　華　　民　　國　 110　　年　　9 　　月　　8 　　日
附錄本案論罪科刑法條：
組織犯罪防制條例第3條第1項
發起、主持、操縱或指揮犯罪組織者，處3年以上10年以下有期
徒刑，得併科新臺幣1億元以下罰金；參與者，處6月以上5年以
下有期徒刑，得併科新臺幣1千萬元以下罰金。但參與情節輕微
者，得減輕或免除其刑。
刑法第339條之4第1項第2款
犯第339條詐欺罪而有下列情形之一者，處1年以上7年以下有期
徒刑，得併科1百萬元以下罰金：
二、三人以上共同犯之。
洗錢防制法第14條第1項
有第二條各款所列洗錢行為者，處7年以下有期徒刑，併科新臺
幣5百萬元以下罰金。


附表：

編號 犯罪事實 主文 ㈠ 如犯罪事實欄 ㈠所示部分 李明珅三人以上共同犯詐欺取財罪，處有期徒刑壹年壹月，未扣案之犯罪所得新臺幣伍佰元沒收，於全部或一部不能沒收或不宜執行沒收時，追徵其價額。 ㈡ 如犯罪事實欄 ㈡所示部分 李明珅三人以上共同犯詐欺取財罪，處有期徒刑壹年壹月，未扣案之犯罪所得新臺幣伍佰元沒收，於全部或一部不能沒收或不宜執行沒收時，追徵其價額。 ㈢ 如犯罪事實欄 ㈢所示部分 李明珅三人以上共同犯詐欺取財罪，處有期徒刑壹年壹月。 ㈣ 如犯罪事實欄 ㈣所示部分 李明珅三人以上共同犯詐欺取財罪，處有期徒刑壹年壹月。 ㈤ 如犯罪事實欄 ㈤所示部分 李明珅三人以上共同犯詐欺取財罪，處有期徒刑壹年壹月。 ㈥ 如犯罪事實欄 ㈠所示部分 李明珅三人以上共同犯詐欺取財罪，處有期徒刑壹年壹月。 ㈦ 如犯罪事實欄 ㈡所示部分 李明珅三人以上共同犯詐欺取財罪，處有期徒刑壹年壹月。 ㈧ 如犯罪事實欄 ㈠所示部分 李明珅三人以上共同犯詐欺取財罪，處有期徒刑壹年參月。 ㈨ 如犯罪事實欄 ㈡所示部分 李明珅三人以上共同犯詐欺取財罪，處有期徒刑壹年貳月。 ㈩ 如犯罪事實欄 ㈢所示部分 李明珅三人以上共同犯詐欺取財罪，處有期徒刑壹年壹月。  如犯罪事實欄 ㈣所示部分 李明珅三人以上共同犯詐欺取財罪，處有期徒刑壹年參月。  如犯罪事實欄 ㈤所示部分 李明珅三人以上共同犯詐欺取財罪，處有期徒刑壹年貳月。 



附表：

編號 被害人 提領經過 ㈠ 吳佳靜 1.李明珅先後於109年11月28日22時28分8秒許、同日22時29分2秒許及同日22時29分49秒許，在臺中市○區○○路00號合作金庫銀行新中分行，分別操作ATM自動櫃員機，自陳志民郵局帳戶提領2萬元(3次)，共6萬元。 2.李明珅先後於109年11月28日22時43分11秒許及同日22時44分4秒許，在臺中市○區○○路0段00號上海商業銀行，分別操作ATM自動櫃員機，自陳志民郵局帳戶提領2萬元、1萬元，共3萬元。 3.李明珅先後於109年11月28日22時52分14秒許及同日22時52分47秒許，在臺中市○區○○路0000號三信商業銀行，分別操作ATM自動櫃員機，自陳志民郵局帳戶提領2萬元、1萬元，共3萬元。 ㈡ 張美慧 李明珅先後於109年11月28日21時4分28秒許、同日21時5分17秒許及同日22時18分14秒許(起訴書誤載為109年11月27日)，在臺中市○○區○○路000號中華郵政股份有限公司沙鹿郵局，分別操作ATM自動櫃員機，自李彥昕郵局帳戶提領4萬元、1萬元及3萬元，共8萬元。 ㈢ 莊麗仙 李明珅於109年11月28日21時8分許，在臺中市○區○○○道0段000號臺灣銀行健行分行，操作ATM自動櫃員機，自楊明仁臺銀帳戶提領2萬9,000元。 ㈣ 莊淑慧 李明珅先後於109年11月26日13時53分34秒許、同日13時54分44秒許及同日13時55分33秒許，在臺中市○○區○○街000號中華郵政股份有限公司烏日明道郵局，分別操作ATM自動櫃員機，自李彥昕郵局帳戶提領6萬元(2次)、1萬元，共13萬元。 ㈤ 陳瀅如 李明珅先後於109年11月29日19時35分58秒許、同日19時47分22秒許、同日19時48分5秒許及同日19時48分49秒許，在臺中市○○區○○路0段000號三信銀行西屯分行，分別操作ATM自動櫃員機，自何崇愷中信帳戶提領3萬7,000元、2萬元(2次)、1萬6,000元，共9萬3,000元。